【裁判字號】    99,交易,47
【裁判日期】    990521
【裁判案由】    過失傷害
【裁判全文】
臺灣臺南地方法院刑事判決              99年度交易字第47號
公  訴  人  臺灣臺南地方法院檢察署檢察官
被      告  甲○○
上列被告因過失傷害案件，經檢察官提起公訴（99年度偵字第10
98號），被告就被訴事實為有罪之陳述，本院裁定進行簡式審判
程序，判決如下：
    主    文
甲○○因過失傷害人，處有期徒刑伍月，如易科罰金，以新臺幣
壹仟元折算壹日。緩刑伍年，並應履行如附件所示本院九十九年
度司南簡調字第四五九號調解筆錄所示內容之賠償義務。
    事    實
一、甲○○於民國98年8月13日晚間9時許，飲酒後騎乘車牌號碼
    ZWD─075號輕型機車（酒後駕車之公共危險罪部分業經本院
    以98年度交簡字第2944號判處拘役45日確定），沿臺南市○
    ○區○○街由西往東方向行駛，於行經大安街277號前時，
    本應注意汽車在雙向二車道行駛時，應在遵行車道內行駛，
    汽車交會時，會車相互之間隔不得少於半公尺，而依當時情
    形，並無不能注意之情事，竟疏於注意，跨越分向線而侵入
    對向車道行駛，適有乙○○騎乘車牌號碼H36─336號重型機
    車，沿上開路段由東往西方向駛至，雙方遂發生碰撞，致乙
    ○○人車倒地，並受有頭部外傷併左側硬腦膜下腔出血、蜘
    蛛膜下腔出血、硬腦膜外出血、右側上、下頷骨折等傷害。
    甲○○於肇事後，在未有偵查犯罪職務之機關或公務員發覺
    其為犯罪人前，即向到醫院處理本件道路交通事故而尚不知
    肇事者為何人之臺南市警察局第三分局車禍處理小組警員供
    承其肇事犯罪，進而接受裁判，並經員警對甲○○施以酒精
    濃度檢測，測得其呼氣中所含之酒精濃度高達每公升1.44毫
    克。
二、案經乙○○訴請臺南市警察局第三分局報請臺灣臺南地方法
    院檢察署檢察官偵查起訴。
    理    由
一、本件係經被告甲○○就被訴之犯罪事實為有罪之表示，而經
    本院裁定以簡式審判程序加以審理，依刑事訴訟法第273條
    之2、第159條第2項之規定，不適用傳聞法則有關限制證據
    能力之相關規定，合先敘明。
二、訊據被告甲○○對於上揭事實坦承不諱，並據告訴人乙○○
    於警詢及偵查中，目擊證人翁浚澤於偵查中證述在卷，復有
    道路交通事故現場圖、道路交通事故調查報告表(一)、(二)、財
    團法人臺灣基督長老教會新樓醫院診斷證明書、酒精濃度測
    定紀錄表、刑法第185條之3案件測試觀察紀錄表、臺南市警
    察局舉發違反道路交通管理事件通知單各1件、道路交通事
    故現場及車損照片20張等附卷可稽。本件事證明確，被告犯
    行洵堪認定，應依法論科。
三、核被告甲○○所為，係犯刑法第284條第1項前段之過失傷害
    罪。又被告為汽車駕駛人，其酒醉駕車因而致人受傷，依法
    應負刑事責任，應依道路交通管理處罰條例第86條第1項規
    定，就其所犯過失傷害罪部分加重其刑。另被告在肇事後，
    在未被有偵查權之公務員或機關發覺其為犯嫌前，即向到醫
    院處理之警員自承犯行，進而接受裁判，此有臺南市○○○
    道路交通事故肇事人自首情形紀錄表可稽，被告行為合乎自
    首之要件，應依刑法第62條前段減輕其刑，並依法先加後減
    之。爰審酌被告之品行、生活狀況、智識程度（高職畢業）
    、被告於本件車禍之過失情節、告訴人乙○○因本件車禍所
    受之傷害程度及被告犯罪後坦承犯行態度尚佳等一切情狀，
    量處如主文所示之刑，並諭知易科罰金之折算標準。再查被
    告先前未曾因故意犯罪受有期徒刑以上刑之宣告，有臺灣高
    等法院被告前案紀錄表可參，其因一時失慮，致罹刑典，犯
    後坦承犯行，深表悔意，且亦與乙○○達成和解，有本院99
    年度司南簡調字第459號調解筆錄1份在卷可憑，容見其有彌
    補過錯之心，信其經本次警、偵程序，當知所警惕而無再犯
    之虞，因認前開所宣告之刑，以暫不執行為適當，爰依刑法
    第74條第1項第1款規定，併予宣告緩刑5年，用啟自新。末
    按緩刑宣告，得斟酌情形，命犯罪行為人向被害人支付相當
    數額之財產或非財產上之損害賠償，刑法第74條第2項第3款
    亦有明定。為確保被告於緩刑期間，能按上開調解筆錄所承
    諾之賠償金額以及付款方式履行，以確實收緩刑之功效，爰
    依前揭規定，併諭知被告應依如附件所示本院99年度司南簡
    調字第459號調解筆錄所示內容履行賠償義務。倘被告未遵
    循本院諭知之緩刑期間所定負擔而情節重大者，檢察官得依
    刑事訴訟法第476條及刑法第75條之1第1項第4款之規定，聲
    請撤銷本案緩刑之宣告，併予敘明。
據上論斷，應依刑事訴訟法第273條之1第1項、第299條第1項前
段，刑法第284條第1項前段、第41條第1項前段、第62條前段、
第74條第1項第1款、第2項第3款，道路交通管理處罰條例第86條
第1項，刑法施行法第1條之1，判決如主文。
本案經檢察官丙○○到庭執行職務。
中    華    民    國    99    年    5     月    21    日
                    刑事第十一庭  法  官  張家瑛
以上正本證明與原本無異。
如不服本判決應於收受本判決後10日內向本院提出上訴書狀，並
應敘述具體理由。其未敘述上訴理由者，應於上訴期間屆滿後20
日內向本院補提理由書狀（均須按他造當事人之人數附繕本）「
切勿逕送上級法院」。
                                  書記官  李淑惠
中    華    民    國    99    年    5     月    24    日
附錄本案論罪科刑法條全文：
刑法第284條第1項：
因過失傷害人者，處6月以下有期徒刑、拘役或5百元以下罰金；
致重傷者，處1年以下有期徒刑、拘役或5百元以下罰金。

司法院資訊處製作；財團法人民間司法改革基金會備份。
